italian.aff
# indicativo, congiuntivo, condizionale, imperativo
flag *C:

    # flag *C:
    # addurre, circondurre, condurre, dedurre, indurre, introdurre, produrre...
    u r r e         >    -rre,co        # ind.  pres. 1a p. sn.
    u r r e         >    -rre,ci        # ind.  pres. 2a p. sn.
    u r r e         >    -rre,ce        # ind.  pres. 3a p. sn.
    u r r e         >    -rre,ciamo     # ind.  pres. 1a p. pl.
    u r r e         >    -rre,cete      # ind.  pres. 2a p. pl.
    u r r e         >    -rre,cono      # ind.  pres. 3a p. pl.
    u r r e         >    -rre,cevo      # ind.  imp.  1a p. sn.
    u r r e         >    -rre,cevi      # ind.  imp.  2a p. sn.
    u r r e         >    -rre,ceva      # ind.  imp.  3a p. sn.
    u r r e         >    -rre,cevamo    # ind.  imp.  1a p. pl.
    u r r e         >    -rre,cevate    # ind.  imp.  2a p. pl.
    u r r e         >    -rre,cevano    # ind.  imp.  3a p. pl.
    u r r e         >    -rre,ssi       # ind.  pass. 1a p. sn.
    u r r e         >    -rre,cesti     # ind.  pass. 2a p. sn.
    u r r e         >    -rre,sse       # ind.  pass. 3a p. sn.
    u r r e         >    -rre,cemmo     # ind.  pass. 1a p. pl.
    u r r e         >    -rre,ceste     # ind.  pass. 2a p. pl.
    u r r e         >    -rre,ssero     # ind.  pass. 3a p. pl.
    u r r e         >    -e,ò           # ind.  fut.  1a p. sn.
    u r r e         >    -e,ai          # ind.  fut.  2a p. sn.
    u r r e         >    -e,à           # ind.  fut.  3a p. sn.
    u r r e         >    mo             # ind.  fut.  1a p. pl.
    u r r e         >    te             # ind.  fut.  2a p. pl.
    u r r e         >    -e,anno        # ind.  fut.  3a p. pl.
    u r r e         >    -rre,ca        # cong. pres. 1a p. sn.
#     u r r e         >    -rre,ca      # cong. pres. 2a p. sn.
#     u r r e         >    -rre,ca      # cong. pres. 3a p. sn.
#     u r r e         >    -rre,ciamo   # cong. pres. 1a p. pl.
    u r r e         >    -rre,ciate     # cong. pres. 2a p. pl.
    u r r e         >    -rre,cano      # cong. pres. 3a p. pl.
    u r r e         >    -rre,cessi     # cong. pass. 1a p. sn.
#     u r r e         >    -rre,cessi   # cong. pass. 2a p. sn.
    u r r e         >    -rre,cesse     # cong. pass. 3a p. sn.
    u r r e         >    -rre,cessimo   # cong. pass. 1a p. pl.
#     u r r e         >    -rre,ceste   # cong. pass. 2a p. pl.
    u r r e         >    -rre,cessero   # cong. pass. 3a p. pl.
    u r r e         >    i              # cond. 1a p. sn.
    u r r e         >    sti            # cond. 2a p. sn.
    u r r e         >    bbe            # cond. 3a p. sn.
    u r r e         >    mmo            # cond. 1a p. pl.
    u r r e         >    ste            # cond. 2a p. pl.
    u r r e         >    bbero          # cond. 3a p. pl.
#     u r r e         >    -rre,ci      # imp. 2a p. sn.
#     u r r e         >    -rre,ca      # imp. 3a p. sn.
#     u r r e         >    -rre,ciamo   # imp. 1a p. pl.
#     u r r e         >    -rre,cete    # imp. 2a p. pl.
#     u r r e         >    -rre,cano    # imp. 3a p. pl.

    # flag *C:
    # astrarre, attrarre, contrarre, decontrarre, detrarre, distrarre...
    a r r e         >    -rre,ggo       # ind.  pres. 1a p. sn.
    a r r e         >    -rre,i         # ind.  pres. 2a p. sn.
    a r r e         >    -rre,e         # ind.  pres. 3a p. sn.
    a r r e         >    -rre,iamo      # ind.  pres. 1a p. pl.
    a r r e         >    -rre,ete       # ind.  pres. 2a p. pl.
    a r r e         >    -rre,ggono     # ind.  pres. 3a p. pl.
    a r r e         >    -rre,evo       # ind.  imp.  1a p. sn.
    a r r e         >    -rre,evi       # ind.  imp.  2a p. sn.
    a r r e         >    -rre,eva       # ind.  imp.  3a p. sn.
    a r r e         >    -rre,evamo     # ind.  imp.  1a p. pl.
    a r r e         >    -rre,evate     # ind.  imp.  2a p. pl.
    a r r e         >    -rre,evano     # ind.  imp.  3a p. pl.
    a r r e         >    -rre,ssi       # ind.  pass. 1a p. sn.
    a r r e         >    -rre,esti      # ind.  pass. 2a p. sn.
    a r r e         >    -rre,sse       # ind.  pass. 3a p. sn.
    a r r e         >    -rre,emmo      # ind.  pass. 1a p. pl.
    a r r e         >    -rre,este      # ind.  pass. 2a p. pl.
    a r r e         >    -rre,ssero     # ind.  pass. 3a p. pl.
    a r r e         >    -e,ò           # ind.  fut.  1a p. sn.
    a r r e         >    -e,ai          # ind.  fut.  2a p. sn.
    a r r e         >    -e,à           # ind.  fut.  3a p. sn.
    a r r e         >    mo             # ind.  fut.  1a p. pl.
    a r r e         >    te             # ind.  fut.  2a p. pl.
    a r r e         >    -e,anno        # ind.  fut.  3a p. pl.
    a r r e         >    -rre,gga       # cong. pres. 1a p. sn.
#     a r r e         >    -rre,gga     # cong. pres. 2a p. sn.
#     a r r e         >    -rre,gga     # cong. pres. 3a p. sn.
#     a r r e         >    -rre,iamo    # cong. pres. 1a p. pl.
    a r r e         >    -rre,iate      # cong. pres. 2a p. pl.
    a r r e         >    -rre,ggano     # cong. pres. 3a p. pl.
    a r r e         >    -rre,essi      # cong. pass. 1a p. sn.
#     a r r e         >    -rre,essi    # cong. pass. 2a p. sn.
    a r r e         >    -rre,esse      # cong. pass. 3a p. sn.
    a r r e         >    -rre,essimo    # cong. pass. 1a p. pl.
#     a r r e         >    -rre,este    # cong. pass. 2a p. pl.
    a r r e         >    -rre,essero    # cong. pass. 3a p. pl.
    a r r e         >    i              # cond. 1a p. sn.
    a r r e         >    sti            # cond. 2a p. sn.
    a r r e         >    bbe            # cond. 3a p. sn.
    a r r e         >    mmo            # cond. 1a p. pl.
    a r r e         >    ste            # cond. 2a p. pl.
    a r r e         >    bbero          # cond. 3a p. pl.
#     a r r e         >    -rre,i       # imp. 2a p. sn.
#     a r r e         >    -rre,gga     # imp. 3a p. sn.
#     a r r e         >    -rre,iamo    # imp. 1a p. pl.
#     a r r e         >    -rre,ete     # imp. 2a p. pl.
#     a r r e         >    -rre,ggano   # imp. 3a p. pl.

    # flag *C:
    # anteporre, apporre, comporre, contrapporre, decomporre, deporre...
    o r r e         >    -rre,ngo       # ind.  pres. 1a p. sn.
    o r r e         >    -rre,ni        # ind.  pres. 2a p. sn.
    o r r e         >    -rre,ne        # ind.  pres. 3a p. sn.
    o r r e         >    -rre,niamo     # ind.  pres. 1a p. pl.
    o r r e         >    -rre,nete      # ind.  pres. 2a p. pl.
    o r r e         >    -rre,ngono     # ind.  pres. 3a p. pl.
    o r r e         >    -rre,nevo      # ind.  imp.  1a p. sn.
    o r r e         >    -rre,nevi      # ind.  imp.  2a p. sn.
    o r r e         >    -rre,neva      # ind.  imp.  3a p. sn.
    o r r e         >    -rre,nevamo    # ind.  imp.  1a p. pl.
    o r r e         >    -rre,nevate    # ind.  imp.  2a p. pl.
    o r r e         >    -rre,nevano    # ind.  imp.  3a p. pl.
    o r r e         >    -rre,si        # ind.  pass. 1a p. sn.
    o r r e         >    -rre,nesti     # ind.  pass. 2a p. sn.
    o r r e         >    -rre,se        # ind.  pass. 3a p. sn.
    o r r e         >    -rre,nemmo     # ind.  pass. 1a p. pl.
    o r r e         >    -rre,neste     # ind.  pass. 2a p. pl.
    o r r e         >    -rre,sero      # ind.  pass. 3a p. pl.
    o r r e         >    -e,ò           # ind.  fut.  1a p. sn.
    o r r e         >    -e,ai          # ind.  fut.  2a p. sn.
    o r r e         >    -e,à           # ind.  fut.  3a p. sn.
    o r r e         >    mo             # ind.  fut.  1a p. pl.
    o r r e         >    te             # ind.  fut.  2a p. pl.
    o r r e         >    -e,anno        # ind.  fut.  3a p. pl.
    o r r e         >    -rre,nga       # cong. pres. 1a p. sn.
#     o r r e         >    -rre,nga     # cong. pres. 2a p. sn.
#     o r r e         >    -rre,nga     # cong. pres. 3a p. sn.
